【裁判字號】    97,訴,548
【裁判日期】    970327
【裁判案由】    毒品危害防制條例
【裁判全文】
臺灣板橋地方法院刑事判決               97年度訴字第548號
公  訴  人  臺灣板橋地方法院檢察署檢察官
被      告  甲○○
上列被告因違反毒品危害防制條例案件，經檢察官提起公訴（九
十六年度毒偵字第七四○○號），被告就被訴事實為有罪陳述，
本院改行簡式審判程序審理，判決如下：
    主  文
甲○○施用第一級毒品，累犯，處有期徒刑捌月，扣案之第一級
毒品海洛因（驗餘毛重零點貳壹公克），沒收銷燬之，毒品外
包裝袋壹個及注射針筒壹支，均沒收之；又施用第二級毒品，累
犯，處有期徒刑伍月。應執行有期徒刑拾壹月，扣案之第一級毒
品海洛因（驗餘毛重零點貳壹公克），沒收銷燬之，毒品外包
裝袋壹個及注射針筒壹支，均沒收之。
    事  實
一、甲○○前因施用毒品案件，經本院以八十九年度毒聲字第一
    四五七號裁定送觀察、勒戒後，因認無繼續施用毒品傾向，
    於民國九十二年一月三十日釋放出所，並經臺灣板橋地方法
    院檢察署檢察官於九十二年一月三十日以九十二年度毒偵緝
    字第十六號為不起訴處分確定。另因違反毒品危害防制條例
    案件，經臺灣士林地方法院於九十四年三月二十五日以九十
    四年度訴字第七一號判決判處有期徒刑一年二月，緩刑三年
    ，於九十四年五月二日判決確定，嗣於緩刑期間又因違反毒
    品危害防制條例案件，而撤銷前揭緩刑，並經本院於九十四
    年九月三十日以九十四年度簡字第四四五九號判決判處有期
    徒刑四月，如易科罰金以銀元三百元折算一日，於九十四年
    十月二十七日判決確定，上開二罪嗣經定應執行刑為有期徒
    刑一年四月，於九十六年三月二十二日縮短刑期假釋出監付
    保護管束，於九十六年五月三日保護管束期滿未經撤銷假釋
    ，其未執行之刑，以已執行完畢論。詎甲○○仍不知悔改，
    復基於施用第一級毒品海洛因（下稱海洛因）及第二級毒品
    甲基安非他命（下稱甲基安非他命）之犯意，分別為以下犯
    行：(1)於九十六年九月二十日某時許，在臺北縣中和市○○
    路○段一九一號九樓住處，以將甲基安非他命置放於吸食器
    內燒烤吸食其煙霧之方式（吸食器於施用後業已丟棄滅失）
    ，施用甲基安非他命一次；(2)又於九十六年九月二十二日下
    午八時許，在上址其住處，以針筒注射之方式，施用海洛因
    一次。嗣於九十六年九月二十二日下午八時四十五分許，甲
    ○○撥打電話連絡有偵查犯罪職務之員警，自首上述施用海
    洛因犯行而接受裁判，經警據報後前往其上址住處查看，並
    當場扣得海洛因一小包（驗餘毛重○．二一三公克）、注射
    針筒一支等物。
二、案經臺北縣政府警察局中和分局移送臺灣板橋地方法院檢察
    署檢察官偵查起訴，本院改行簡式審判程序審理。
    理  由
一、訊據被告甲○○對於在上揭時、地施用海洛因、甲基安非他
    命之犯行均坦承不諱。被告為警查獲後所採之尿液，分別以
    ＥＩＡ酵素免疫分析法初驗、ＧＣ／ＭＳ氣相層析質譜儀法
    確認複驗後均呈安非他命類、鴉片類之陽性反應，此有卷附
    九十六年十月十一日臺灣檢驗科技股份有限公司濫用藥物尿
    液檢驗報告一紙（見偵查卷第三十七頁）足稽，扣案之白色
    粉末一包，經鑑定結果，呈海洛因陽性反應，毒品驗餘毛重
    ○．二一三公克，此有上開公司九十六年十月九日出具之濫
    用藥物檢驗報告一紙可查（見本院卷附）。被告曾因施用毒
    品案件，經本院以八十九年度毒聲字第一四五七號裁定送觀
    察、勒戒後，因認無繼續施用毒品傾向，於九十二年一月三
    十日釋放出所，並經臺灣板橋地方法院檢察署檢察官於九十
    二年一月三十日以九十二年度毒偵緝字第十六號為不起訴處
    分確定，被告於觀察勒戒執行完畢釋放後之五年內，再犯本
    件施用毒品罪，於毒品危害防制條例第二十三條第二項有關
    起訴之規定相合，此有臺灣高等法院被告前案紀錄表、臺灣
    高等法院在監在押全國紀錄表附卷可按。其出於自由意志之
    自白與事實相符，事證明確，犯行堪以認定，應依法論科。
二、被告於上揭觀察勒戒執行完畢釋放後，五年內犯本件施用毒
    品之犯行，核其施用第一級毒品海洛因，所為係犯毒品危害
    防制條例第十條第一項之施用第一級毒品罪；被告施用第二
    級毒品甲基安非他命，所為係犯同條例第十條第二項之施用
    第二級毒品罪。其施用前後非法持有海洛因、甲基安非他命
    之行為，為施用毒品之當然手段，應為施用毒品之行為所吸
    收，均不另論罪。被告所犯上揭施用第一級毒品、第二級毒
    品罪，犯意各別，行為互殊，應予分論併罰。又被告在於事
    實欄一、(2)所述之施用第一級毒品犯行後，在未被有偵查犯
    罪職權之公務員發覺前，主動向臺北縣政府警察局中和分局
    國光派出所員警自首犯罪，並接受裁判，此有臺北縣政府警
    察局中和分局刑事案件報告書、解送人犯報告書、警詢筆錄
    附卷可稽，應依刑法第六十二條前段減輕其刑。被告曾因違
    反毒品危害防制條例案件，經臺灣士林地方法院於九十四年
    三月二十五日以九十四年度訴字第七一號判決判處有期徒刑
    一年二月，緩刑三年，於九十四年五月二日判決確定，嗣於
    緩刑期間又因違反毒品危害防制條例案件，而撤銷前揭緩刑
    ，並經本院於九十四年九月三十日以九十四年度簡字第四四
    五九號判決判處有期徒刑四月，如易科罰金以銀元三百元折
    算一日，於九十四年十月二十七日判決確定，上開二罪嗣經
    定應執行刑為有期徒刑一年四月，於九十六年三月二十二日
    縮短刑期假釋出監付保護管束，於九十六年五月三日保護管
    束期滿未經撤銷假釋，其未執行之刑，以已執行完畢論，此
    有臺灣高等法院被告前案紀錄表一份在卷可稽，被告於五年
    以內，故意再犯本件最重本刑為有期徒刑以上之罪，應依刑
    法第四十七條第一項之規定，論以累犯，並加重其刑，且就
    如事實欄一、(2)之施用第一級毒品罪先加後減之。爰審酌被
    告屢次施用毒品而不思悔改，品行不端，意志力薄弱，其施
    用毒品經觀察勒戒後，仍無法斷絕施用毒品惡習，若非將其
    處以較長之刑期，與社會上毒品來源隔離，使其能深自反省
    ，斷絕與毒品之接觸，不足以改正施用毒品惡習，並懲所犯
    及被告犯罪後對於施用毒品之犯行，已經坦承，態度良好等
    一切情狀，分別量處如主文所示之刑，以資懲儆，並定其應
    執行之刑。末查，扣案施用所餘之海洛因（驗餘毛重○．二
    一三公克），為查獲之毒品，不問屬於犯人與否，應依毒品
    危害防制條例第十八條第一項前段之規定，沒收銷燬之；至
    扣案之毒品外包裝袋一個及注射針筒一支，則係被告所有供
    施用毒品所用之物，業據被告於本院審理時供承在卷，爰依
    刑法第三十八條第一項第二款之規定，沒收之。
據上論斷，應依刑事訴訟法第二百七十三條之一第一項、第二百
九十九條第一項前段，毒品危害防制條例第十條第一項、第二項
、第十八條第一項前段，刑法第十一條前段、第四十七條第一項
、第六十二條前段、第五十一條第五款、第三十八條第一項第二
款，判決如主文。
本案經檢察官馬中人到庭執行職務。
中    華    民    國    97    年    3     月    27    日
                      臺灣板橋地方法院刑事第十八庭
                            法  官  王綽光
上正本證明與原本無異。
如不服本判決，應於判決送達後十日內，向本院提出上訴狀 (應
附具理由及繕本)。
                            書記官  許清秋
中    華    民    國    97    年    3     月    27    日
附錄本案論罪科刑法條全文：
毒品危害防制條例第10條
施用第一級毒品者，處 6 月以上 5 年以下有期徒刑。
施用第二級毒品者，處 3 年以下有期徒刑。


司法院資訊處製作；財團法人民間司法改革基金會備份。
